



SOBRE MI

Estudiante de ingeniería en informática. En constante aprendizaje en el área IT, con el objetivo de aportar mis herramientas laborales adquiridas junto con las experiencias en diversos campos, así como seguir desarrollándome en el ámbito laboral y personal.



CONTACTO

- (011) 2684 0156
- in https://www.linkedin.com/in/araceli-jara/
- https://www.figma.com/file/25GFgXzrDHK1NIZhDd U6bW/Portfolio-Araceli-Jara?type=design&nodeid=0-1&mode=design&t=MmDDDGcX5vuxxZaU-0
- 9 de Abril. Buenos Aires.



EDUCACIÓN COMP.

DES.WEB FULL STACK

UTN. BA e-learning

Jun 2023 - En curso

CURSO EN HABILIDADES BLANDAS Y COMPETENCIAS LABORALES

Fun. Empujar + Emplear Mar 2023 - En curso

POWER BIY EXCEL

UTN. BA e-learning Oct 2022 - Dic 2022

BASE DE DATOS MYSQL

EducaciónIT

Mar 2022 - Jun 2022

ARACELI JARA

DESARROLLADORA FULL STACK



EXPERIENCIA LABORAL

MIS SUEÑOS BLANCOS - BUENOS AIRES

Ayudante de corte

Febrero 2023 - Actualidad

- Control de calidad del material textil para la posterior elaboración de corte.
- Elaboración de remitos diarios de ingreso y egreso de materia textil.
- Realización del mantenimiento y cuidado de las herramientas laborales.

MOONTEXTIL - BUENOS AIRES

Encargada de corte Ene 20

Ene 2021 - Ago. 2022

- Elaboración del control de producción semanal.
- Elaboración de remitos de ingreso y egreso para control de los productos para determinados clientes.
- Supervisión de calidad y stock de la producción realizada.
- Distribución de tareas al personal a cargo.
- Elaboración de balance general para cada cliente.

Operaria de maquina textil Mar 2020 - Ene. 2021

- Confección del producto de blanquearía.
 - Mantenimiento de la maquinaria.
- Empaquetadora

Feb 2020 - Mar. 2020

 Control de calidad para el posterior empaquetado del producto.



FORMACIÓN ACADEMICA

ING. EN INFORMÁTICA

Feb 2023 - En curso

Universidad de La Matanza

TÉC. MAESTRO MAYOR EN

Mar 2010 - Dic 2018

OBRAS

E.E.S.T. N°6 J.V Passalacqua - Banfield

TECNOLOGÍAS

- HTML
- CSS
- MySql
- Git Github
- Figma

- Python
- Javascript
- React
- Excel
- Power BI